臺灣板橋地方法院刑事判決　　　　　　　　　　　　　九十二年度訴字第七四三號
　　公　訴　人　臺灣板橋地方法院檢察署檢察官
　　被　　　告　壬○○
　　選任辯護人　楊川上律師
　　被　　　告　乙○○
　　指定辯護人　寅○○律師
　　被　　　告　丙○○
　　　　　　　　己○○
　　右二人共同
　　指定辯護人　本院公設辯護人癸○○
右列被告等因強盜等案件，經檢察官提起公訴（九十一年度偵字第二三三０五號、九
十一年度偵字第二三三四三號、九十二年度偵字第二二二五號、九十二年度偵字第二
五０五號、九十二年度偵字第三０四九號），暨移送併辦（臺灣臺北地方法院檢察署
九十一年度偵字第五０二一號、臺灣板橋地方法院檢察署九十二年度偵字第一九０一
號、九十二年度偵字第三八七七號），本院判決如左：
    主  文
壬○○殺人未遂，累犯，處有期徒刑拾捌年。扣案之西瓜刀壹把、望遠鏡壹具、球棒
支、膠帶壹捲、針筒壹支、如附表所示簽帳單各存根聯上（除壬○○持有者外）偽
造之「卯○○」署押共計肆枚，及點二二制式手槍壹支（含彈匣壹個，槍枝管制編號
：0000000000）、藍波刀壹支、棉繩貳條、膠帶壹捲、針筒貳支，均沒收
。
乙○○意圖為自己不法之所有，結夥三人以上踰越安全設備於夜間侵入住宅，以強暴
至使不能抗拒，而取他人之物，累犯，處有期徒刑玖年。
丙○○連續意圖為自己不法之所有，結夥三人以上踰越安全設備於夜間侵入住宅，以
強暴至使不能抗拒，而取他人之物，累犯，處有期徒刑拾貳年。膠帶壹捲、針筒壹支
及如附表所示簽帳單各存根聯上（除壬○○持有者外）偽造之「卯○○」署押共計肆
枚，均沒收。
己○○意圖為自己不法之所有，結夥三人以上，以強暴至使不能抗拒，而取他人之物
，處有期徒刑柒年拾月。膠帶壹捲、針筒壹支及如附表所示簽帳單各存根聯上（除壬○○持有者外）偽造之「卯○○」署押共計肆枚，均沒收。
    事  實
一、(一)壬○○前曾於民國七十三年間，因搶奪搶劫軍法等案件，經臺灣高等法院裁定
    定其應執行刑為有期徒刑六年六月，嗣經減刑為四年三月，於七十六年五月二十
    九日假釋出監，於七十九年三月三十日假釋期滿執行完畢；再於八十年間，因違
    反槍砲彈藥刀械管制條例案件，經臺灣高等法院判處有期徒刑四年確定，於八十
    四年三月二十七日執行完畢；又於八十六年間，因違反麻醉藥品管理條例案件，
    經臺灣高等法院處有期徒刑四月，如易科罰金以三百元折算一日確定，於八十七
    年二月十九日易科罰金執行完畢；再於八十八年間，因違反槍砲彈藥刀械管制條
    例及竊盜案件，經臺灣臺北地方法院分別判處有期徒刑一年、六月，又於九十二
    年間因施用第一、二級毒品案件，經本院分別判處有期徒刑八月、四月，上開四
    罪經本院裁定定其應執行刑為有期徒刑二年，現仍在臺灣臺北監獄執行中；又於
    九十年間因贓物案件，經臺灣臺北地方法院判處拘役五十日，如易科罰金以三百
    元折算一日確定，於九十一年十月三十日易科罰金執行完畢（以上各罪僅八十六
    年間所犯麻醉藥品管理條例案件在本案構成累犯）。(二)乙○○前曾於九十年間，
　　因竊盜案件，經本院判處有期徒刑四月，如易科罰金以三百元折算一日確定，於
　  九十一年五月十五日易科罰金執行完畢；再於九十一年間，因竊盜、妨害自由案
    件，經本院分別判處有期徒刑八月、拘役五十日，拘役如易科罰金以三百元折算
　　一日確定；又於九十二年間因贓物案件，經本院判處拘役五十日，如易科罰金以
　  三百元折算一日確定，前開宣告拘役部分，經本院裁定定其應執行刑為拘役八十
    日，如易科罰金以三百元折算一日；復於九十二年間，因竊盜案件，經本院判處
    有期徒刑一年，現仍在臺灣臺北監獄臺北分監執行中（以上各罪僅九十年間所犯
    竊盜罪在本案構成累犯）。(三)丙○○前曾於八十六年間，因竊盜案件，經本院判
　　處有期徒刑六月，緩刑三年，緩刑期內交付保護管束確定，嗣因緩刑期內再犯罪
　  ，經撤銷緩刑，於八十九年一月二十三日執行完畢；又於八十七年間，因詐欺案
　  件，經臺灣士林地方法院判處有期徒刑五月確定，又於同年間因違反毒品危害防
    制條例案件，臺灣高等法院判處有期徒刑七月，復於同年間因竊盜案件，經本院
　　判處有期徒刑二年六月，上開三罪經定執行刑三年二月，於八十九年十一月十六
　  日假釋出監，於九十一年六月二日假釋期滿執行完畢；再於九十一年間因恐嚇、
    竊盜案件，經本院分別判處有期徒刑五月、一年四月確定，復於九十二年間，因
　　違反毒品危害防制條例案件，經臺灣高等法院判處有期徒刑十月確定，又於同年
　  間，因違反動產擔保交易法案件，經本院判處有期徒刑六月，如易科罰金以三百
    元折算一日，再於九十三年間因違反槍砲彈藥刀械管制條例案件，經臺灣高等法
　　院判處有期徒刑八月，併科罰金新臺幣三萬元，復於同年間因偽造貨幣案件，經
  　臺灣高等法院判處有期徒刑二年確定，上開五罪經臺灣高等法院裁定定其應執行
    刑為有期徒刑四年十月，併科罰金新臺幣三萬元，現仍在臺灣桃園監獄執行中（
    以上各罪僅八十六年間所犯竊盜罪及八十七年間所犯詐欺、竊盜等罪及違反毒品
    危害防制條例案件，在本案構成累犯）。(四)己○○前曾於九十一年間，因竊盜案
    件，經本院判處有期徒刑八月，於九十二年十一月十二日執行完畢（在本案尚不
　　構成累犯）。
二、壬○○意圖為自己不法之所有，並基於概括犯意，因得知庚○○開設銀樓並從事
    外幣買賣工作，時常身攜鉅款，遂分別與辛○○（涉案部分業經臺灣臺東地方法
    院另案判處有期徒刑八年）、楊明宗（涉案部分業經臺灣臺北地方法院另案判處
    有期徒八月確定）及真實姓名年籍不詳綽號「小龍」、「小虎」之成年男子基於
    共同強盜犯意之聯絡，連續為下列犯行：
  (一)於九十一年八月十日凌晨某時，由壬○○駕駛車牌號碼不詳之自小貨車，搭載辛○○及另二名姓名年籍不詳綽號「小龍」、「小虎」之成年男子，共同攜帶客觀
    上具有危險性可供兇器使用之堅硬器物球棒三支，至庚○○位於臺北市○○○路
    ○段一二七巷二五號二樓住處附近等候，待庚○○於同日凌晨二時許返家至上址
    二三號前時，辛○○及「小龍」、「小虎」即分持球棒下車毆打庚○○，致庚○○受傷倒地，共同以此強暴方式，至使庚○○不能抗拒，而任由辛○○、「小龍
    」及「小虎」強取其隨身所攜帶內有現金新臺幣（下同）三十萬元、付款人為臺
    北銀行長安東路分行面額十萬五千二百元之支票一紙及摩托羅拉廠牌Ｐ七六八九
    型號、諾基亞廠牌五一三號之行動電話各一支之黑色皮包一個，得手後，辛○○
    與「小龍」、「小虎」即共乘壬○○所駕之自小貨車逃離現場。
  (二)壬○○等人食髓知味，乃於九十一年九月十一日由壬○○先委請一不知情姓名年
    一０一號十樓之三商談後，壬○○、辛○○與楊明宗即共乘車號為九Ｎ—九四二
    五號自用小客車至上址十樓埋伏預備強盜，嗣庚○○偕同其友人李朝陽共乘自小
    客車於同日晚上十一時許至上址，先由李朝陽至上址十樓查看，即發現僅有臺北
    市○○○路一０一號十樓之一、二門牌號碼，並無十樓之三之門號，復發現辛○○等人在上址徘徊，而庚○○亦發現辛○○即係同年八月十日行搶之人，庚○○
    與李朝陽查覺有異，隨即離去，致未得逞。
  (三)壬○○等人心有未甘，遂再於同年九月二十二日凌晨一時三十分許，由壬○○駕
    駛車牌號碼為九Ｎ─九四二五號自用小客車，搭載辛○○、楊明宗二人，至庚○○位於前開臺北市○○○路住處附近，壬○○提供其所有之望遠鏡一具、西瓜刀
    一把，指示辛○○與楊明宗二人在臺北市○○○路○段一二七巷二三號前觀察現
    場並伺機埋伏，在場預備強盜庚○○，惟因經庚○○查覺停放於上址之九Ｎ—九
    四二五號自用小客車即係同年八月十日行搶之汽車，隨即至臺北市政府警察局中
    山分局民權一派出所報警，並偕同警方及友人陳右錚返回上址，辛○○等人發現
    行跡敗露，即各自逃逸，致未得逞。嗣為警於同日凌晨二時三十分，在上址逮獲
    辛○○，並扣得掛在辛○○身上之望遠鏡一具及手上所持之西瓜刀一把，始循線
    查獲上情。
三、又壬○○復承同前強盜之概括犯意，因其前女友丑○○（通緝中，另行審結）在
    臺北縣三重市○○○路之好朋友餐廳坐檯陪酒，於九十一年十月八日晚上結識至
    店內消費之卯○○，丑○○由卯○○穿戴使用之物品判斷卯○○家境富裕，遂與
    其男友壬○○基於意圖為自己不法所有之共同犯意聯絡，計劃於翌日由丑○○用
    計將卯○○帶往臺北縣三重市○○○路六號八樓名流賓館，再由壬○○找來與之
    有犯意聯絡之丙○○、己○○等人共同埋伏在賓館房內等候，以強盜卯○○財物
    。嗣於同年十月九日下午一時三十分許，丑○○以搬家需車載物為由，邀卯○○
    駕駛其所有車號Ｚ五─三六七七號自用小客車陪同其至上址名流賓館，迨卯○○
    隨丑○○走入名流賓館八三三室（起訴書誤載為八０二室）門口，即由壬○○強
    力將卯○○拉入房內，由丙○○以毛巾摀住卯○○口鼻，壬○○、丙○○、己○○三人再合力以膠帶綑綁卯○○手腳後，持針筒以不知名之藥物注射卯○○使其
    昏迷，至使卯○○不能抗拒，強行取走卯○○身上之勞力士錶一只、行動電話一
    具、金項鍊一條、現金四千餘元及英商渣打銀行臺北分行、聯邦商業銀行、中華
    商業銀行、萬泰商業銀行之信用卡各一張、提款卡一張、車號Ｚ五─三六七七號
    自用小客車車鑰匙等物，得手後，壬○○、丑○○、丙○○、己○○進而基於意
    圖為自己不法所有及偽造文書之概括犯意，起意盜刷卯○○之信用卡，壬○○旋
    即聯絡甲○○（涉案部分另經本院判處罪刑在案）前來賓館，由有幫助壬○○等
    人為詐欺、偽造文書概括犯意之甲○○駕駛壬○○所有自用小客車至臺北縣三重
    市○○○路六號八樓名流賓館，以搭載壬○○、丑○○持前開強盜所得之卯○○
    信用卡刷卡購物消費，壬○○先於九十一年十月九日下午九時四十九分，至臺北
    市○○○路○段一二一號鋐鑫珠寶銀樓，以強盜所得之卯○○所有之英商渣打銀
    行臺北分行信用卡刷卡購物消費，以偽造卯○○署押之方式，並以複寫之方法，
    同時在一式三聯之簽帳單顧客存根聯、特約商店存根聯及收單銀行中國信託商業
    銀行存根聯上偽簽持卡人卯○○署押，以卯○○名義為購物消費，允諾付款與發
    卡銀行之意思表示，而偽造卯○○名義之簽帳單之私文書後，並進而將特約商店
    存根聯及收單銀行存根聯交付予鋐鑫珠寶銀樓之店員，使店方人員陷於錯誤，誤
    信壬○○即為卯○○本人，而交付其所購買售價為六千一百四十元之金飾，得手
    後，甲○○復搭載其二人前往臺北縣三重市○○○路六三之一號寶琳珠寶銀樓，
    於同日下午十時十五分許，由壬○○持強盜所得之卯○○所有之中華商業銀行信
    用卡刷卡購物消費，以同上開方式，在一式三聯之簽帳單顧客存根聯、特約商店
    存根聯及財團法人聯合信用卡處理中心存根聯上偽簽持卡人卯○○署押，使寶琳
    珠寶銀樓負責人蕭正信陷於錯誤，誤信壬○○即為卯○○本人，而交付其所購買
    售價六千五百二十二元之金飾，以上所為均足生損害於卯○○、寶琳珠寶銀樓、
    鋐鑫珠寶銀樓、中華商業銀行及英商渣打銀行臺北分行。迨盜刷完成後，甲○○
    將壬○○、丑○○載回名流賓館樓下，並通知在樓上看守卯○○之丙○○、己○○下樓會合，由壬○○駕駛其所有自小客車搭載丑○○、己○○離去，而丙○○
    則駕駛卯○○所有置於名流賓館樓下之車號Ｚ五─三六七七號自用小客車南下臺
    中市，與汽車買主碰面擬售予他人，惟因買主反悔不願購買該車，丙○○乃將該
    車棄置在臺中市路旁。而卯○○被注射不明藥物後，至同日晚間十時許始清醒，
    即向警方報案。又丙○○雖分得上開強盜所得之行動電話一具，然為防警方循線
    查獲，乃棄置於同縣土城市○○路二巷口，而為段國平（涉案部分另經檢察官依
    職權為不起訴處分）所拾獲，於九十一年十一月二十日下午五時二十分許，在同
    縣汐止市○○○○○段國平，並扣得上開行動電話一具。嗣於九十一年十二月七
    日下午二時四十分許，經警在臺北縣三重市○○路查獲丑○○，始循線查知上情
    。
四、壬○○、丙○○食髓知味，因探知臺北市○○○路○段一二七號九樓或十樓之住
    戶頗為富裕，再承同前強盜之概括犯意，與乙○○基於共同意圖為自己不法所有
    之犯意聯絡，於九十一年十月二十二日凌晨二時許，經至上開處所勘查地形後，
    利用臺北市○○○路○段一二七號十樓裝修中無人居住之機會，以大樓消防設備
    內所附水喉，由壬○○、丙○○固定住消防水喉，讓乙○○自十樓陽台藉由消防
    水喉滑下侵入九樓陽台，再踰越安全設備由未上鎖之窗戶進入之方式，於夜間侵
    入丁○○在臺北市○○○路○段一二七號九樓住處，即以丁○○住處內之皮帶將
    丁○○雙手綑綁，並以毛巾摀住其口鼻，又以枕頭套套住其頭部後，以此強暴方
    法至使丁○○不能抗拒，再開啟大門讓壬○○、丙○○進入搜括財物，而強取丁○○所有之彰化商業銀行臺北分行空白支票簿一本（票號ＢＥ0000000至
    ＢＥ0000000）、臺北國際商業銀行空白支票簿一本（票號ＱＣ0000
    000至ＱＣ0000000）、印鑑章一枚、手錶一只、首飾、現金約十萬元
    等物。嗣經警在乙○○住處起獲丁○○所有之上開空白支票簿二本，始循線查悉
    上情。
五、又壬○○復承同前強盜之概括犯意，與林伯虎（所涉強盜罪業經臺灣高等法院另
    案判處有期徒刑七年確定）二人因缺錢花用，竟基於共同意圖為自己不法所有之
    犯意聯絡，由壬○○謀議施暴力強盜經營營造廠之戊○○財物，並出示非法持有
    之點二二制式手槍予林伯虎觀看、撫摸（壬○○所涉槍砲彈藥刀械管制條例案件
    另經本院判處罪刑在案）。議定後林伯虎先於九十一年十二月十九日前後某日白
    天，至戊○○平日停車之臺北縣板橋市○○路○段五九巷十八號對面停車場附近
    ，觀察周圍環境。迨九十一年十二月二十二日凌晨，壬○○開車持上開點二二制
    式手槍，林伯虎則騎機車並將其所有之藍波刀（含刀鞘）一支、膠帶一捲、棉繩
    一條，置放於不知情之真實姓名年籍不詳綽號「大象」之成年男子在臺北縣蘆洲
    市○○街二一號四樓處之黑色手提肩袋內（內另有大象所有之棉質手套及壬○○
    所有預備以之為戊○○注射之內含二氮平藥劑之注射針筒二支），二人共同攜帶
    上開物品，先在臺北縣板橋市○○路○段五九巷口埋伏等候，俟戊○○於同日凌
    晨二時八分許，駕駛車號八Ｔ─八九九九號自小客車駛抵臺北縣板橋市○○路○
    段五九巷十八號對面停車場下車後，林伯虎與壬○○即趨前，由壬○○持上開手
    槍威嚇鎮懾戊○○，命其交付車鑰匙，戊○○遲疑之際，壬○○即吩咐林伯虎綑
    綁戊○○，欲以此強暴方式，使戊○○不能抗拒，而搜括其隨身鑽石、名錶、車
    輛等財物。旋林伯虎取出棉繩正纏繞戊○○雙手時，戊○○反抗，以雙手抓住林
    伯虎手部，壬○○見事有突變，迅萌傷害之犯意，持上開手槍射擊戊○○右手臂
    內側一槍，戊○○中槍後即鬆手，林伯虎脫離戊○○之反制，竟生傷害戊○○身
    體之犯意，持上開藍波刀刺戊○○左小腿部，致戊○○左小腿有流血撕裂傷之傷
    害。戊○○受此刀槍擊傷即倒臥於地，詎壬○○另獨生殺人之意，持槍瞄準戊○○頭部，戊○○於此性命交關之際，以手撐地，抬起頭胸，致壬○○開槍失準，
    子彈一顆自戊○○左肩射入，呈四十五度往下射穿左胸腔、肝、胃、小腸、大腸
    ，卡於右腹部腸繫膜。戊○○迅急呼喊救命，林伯虎即拋棄黑色手提肩袋一個、
    棉繩一條、硬皮刀鞘一個、棉質手套一雙、注射針筒二支，與壬○○攜槍分別逃
    離現場，而未得手任何財物，戊○○經送醫急救，倖免於難。嗣於九十二年一月
    七日下午十一時三十分許，在桃園縣龜山鄉○○街一巷三三弄三七號地下停車場
    經警先行查獲壬○○，並至其臺北縣蘆洲市○○街二一號四樓之一其住處搜索扣
    得上開藍波刀一支、膠帶一捲及棉繩一條，再於同年一月八日凌晨三時三十分許
    ，在臺北縣三重市○○○路一六一巷五十號三樓一０一室查獲林伯虎。其後並於
    九十二年一月二十三日另案起獲壬○○託案外人吳旻泰保管之上開點二二制式手
    槍一支（含彈匣一個）。
六、案經臺北縣政府警察局三重分局報告臺灣板橋地方法院檢察署檢察官偵查起訴暨
    移送併辦，及臺灣臺北地方法院檢察署檢察官移送併辦。
    理  由
壹、如事實欄第二項所述之事實：
一、訊據被告壬○○固不諱有為事實欄第二項(三)所述預備強盜庚○○財物之犯行，惟
    矢口否認有何事實欄第二項(一)所述之強盜既遂、(二)所述之預備強盜犯行，辯稱：
    九十一年八月十日那天伊沒有打庚○○，那天是一個綽號叫金虎的朋友打電話給
　　伊說，他跟人家打架叫伊過去，伊就打電話叫辛○○一起過去，伊到現場時，就
　  一直坐在車上，伊有聽到乒乒碰碰的聲音，後來辛○○和金虎就坐上伊的車，伊
    沒有看到他們身上有任何強盜來的財物，而九十一年九月十一日伊並沒有約庚○○出來，伊和庚○○根本不認識云云（見本院卷卷二第一一四頁）。
二、然查：
  (一)被告壬○○於九十一年八月十日凌晨某時與辛○○及另二名姓名年籍不詳綽號「
    小龍」、「小虎」之成年男子，至被害人庚○○位於臺北市○○○路○段一二七
    巷二十五號二樓住處附近等候，待被害人庚○○於同日凌晨二時許返家至上址二
    十三號前時，辛○○及「小龍」、「小虎」即持壬○○所交付之球棒下車毆打庚○○，致庚○○受傷倒地等情，業據共同被告辛○○分別在臺灣臺北地方法院九
    十二年度訴字第五七七號審理時（下稱北院另案）及本院審理時證述綦詳（見北
    院另案卷第一七０頁以下及本院卷卷四第八二頁以下）。至被告壬○○雖辯稱：
    辛○○等人在前揭時地並未強盜到任何財物云云，而共同被告辛○○亦證稱：當
    日並未強劫到任何財物云云。惟查，被害人庚○○在被上開三人以球棒毆打後並
    遭強取隨身所攜帶內有現金三十萬元、付款人為臺北銀行長安東路分行面額十萬
    五千二百元之支票一紙及摩托羅拉廠牌Ｐ七六八九型號、諾基亞廠牌五一三號之
    行動電話各一支之黑色皮包一個後離去等情，業據被害人庚○○於警詢時、偵查
    中及北院另案審理時證述明確（九十二年度偵字第五０二一號卷一第三四頁以下
    、同上卷卷二第十九頁及北院另案卷第一五九頁以下），且前後所述互核大致相
    符，又被害人庚○○隨即於九十一年八月十二日向臺北銀行申請掛失止付乙節，
    亦有臺北銀行長安東路分行函所附之票據止付通知書、遺失票據申報書及臺灣臺
    北地方法院公示催告各一紙附案可稽（見北院另案卷第一二三頁至一二六頁），
    另置於黑色皮包內之行動電話二支嗣於同年月十二日下午五時三十分許為案外人
    高振榮拾獲並侵占入己之事實，亦有臺灣臺北地方法院九十一年度簡字第三六二
    二號刑事簡易判決一份附卷足憑（見北院另案卷第一二七頁至一三一頁），是被
    害人庚○○之前開證述自堪信為真實。從而，被告壬○○前開所辯，顯係事後卸
    責之詞，委不足採，其該部分強盜既遂犯行，堪予認定。
  (二)又被告壬○○於九十一年九月十一日晚間與辛○○、楊明宗至臺北市○○○路一
    ０一號十樓埋伏，欲伺機強盜被害人庚○○，惟因被害人庚○○查覺有異，故尚
    未及動手強盜等情，業據被告壬○○在北院另案審理時及臺灣臺東地方法院九十
    二年度訴字第一二三號審理時證述在卷（見北院另案卷第一七六、一七八、二０
    ０、二０一頁），核與共同被告辛○○、楊明宗分別在北院另案審理時、本院審
    理時證述及供述情節相符（見北院另案卷第一七二頁、第七０頁，本院卷卷四第
    八三頁）。參以被害人庚○○在北院另案審理時證稱：伊於九十一年九月十一日
    下午九時許因接獲不明女子佯稱欲購買外幣，而相約在臺北市○○○路一０一號
    十樓之三見面，伊抵達後找不到該門牌號碼，且伊友人李朝陽上樓查看時，見被
    告壬○○與楊明宗、辛○○在該處行跡可疑，即隨即離去等語（見北院另案卷第
    一六０頁以下），而上開過程並經證人李朝陽在北院另案審理時證述無訛（見本
    院另案卷第一六七頁以下）。是被告壬○○在本院審理時翻異前詞，否認該次犯
    行，誠非可採，其該部分預備強盜犯行，亦堪予認定。
  (三)再被告壬○○於九十一年九月二十二日以如事實欄第二項(三)所載之方式，預備強
    盜被害人庚○○之犯行，業據被告壬○○在本院審理時坦承不諱，核與共同被告
    辛○○、楊明宗分別在北院另案審理時、本院審理時證述及供述情節相符（見北
    院另案卷第一七二頁以下、第七０頁以下，本院卷卷四第八四頁），且據被害人
    庚○○在警詢時、偵查中及北院另案審理時證述屬實（見九十二年度偵字第五０
    二一號卷一第六一頁以下、同上卷卷二第一四頁以下、北院另案卷第一六一頁以
    下），並經在案發現場攔阻辛○○離去之證人陳右錚在警詢時證述無訛（見九十
    二年度偵字第五０二一號卷一第三九頁以下）。此外，復有西瓜刀一把、望遠鏡
    一具扣案足憑，是堪認被告壬○○該部分自白與事實相符。從而，其該部分預備
    強盜犯行，亦堪以認定。
三、綜上，本件事證明確，被告壬○○所為如事實欄第二項(一)至(三)之強盜犯行均堪以
    認定，應予依法論科。
貳、如事實欄第三項所述之事實：
一、訊據被告壬○○在本院審理時對於如事實欄第三項所述之強盜、行使偽造私文書
    及詐欺犯行固坦承不諱，惟辯稱：伊並未替被害人卯○○注射針劑云云。又被告
    丙○○固對於前開強盜犯行坦承不諱，惟矢口否認有何行使偽造私文書及詐欺犯
    行，辯稱：伊並沒有跟壬○○一起去盜刷卯○○之信用卡云云。再被告己○○則
    矢口否認有何強盜、行使偽造私文書及詐欺犯行，辯稱：伊從未去過名流賓館，
    ，不能單憑幾個人之指述即認定伊有參與本件強盜犯行云云。
二、經查：
  (一)右揭事實，迭據被害人卯○○在警詢時、偵查中及本院審理時指訴被害情節甚詳
    （見九十一年度偵字第二三三五０號卷第四０頁以下、第一九四頁以下，本院卷
    卷一第二一七頁），其在本院審理時並結證稱：案發當日係丑○○請伊幫她搬家
    ，伊同意後就載她到名流賓館樓下，請她自己上去拿東西，但丑○○不要，說東
    西很重，跟伊說後面有地下停車場，叫伊一起上去幫她拿，伊到房間門口時覺得
    怪怪的，直覺裡面有人，但還來不及反應，就被人拉進去，好像就是在庭身材矮
    小的男子（即被告壬○○）把伊拉到床上，伊因很害怕，當時他有跟伊說些什麼
    ，伊都不記得了，後來在庭穿黑衣服的男子（即被告丙○○）就拿毛巾摀住伊嘴
    巴，用膠帶把伊雙手雙腳綑住，並叫伊不要大聲喊叫，而被告壬○○就拿刀子刮
    伊鼻子及剪伊耳朵，問伊提款卡號碼，並拿走伊身上的現金、信用卡、金項鍊、
    行動電話、勞力士手錶及賓士汽車鑰匙等物品，伊當時因眼睛被矇起來並不知道
    當場有幾個人，且伊有被打了四十幾針，本來很清醒，後來就昏睡過去，所以伊
    只記得伊有跟他們說他們要的東西，伊都給他們，其他的伊都不記得了等語（見
    本院卷一第二一七頁）。此外，並有被害人卯○○在好朋友餐廳監視錄影翻拍照
    片、被害人卯○○與被告丑○○在伊倫飯店櫃檯前結帳之監視錄影翻拍照片（見
    同上偵卷第五七頁）、名流賓館監視錄影翻拍照片、現場照片影本（見同上偵卷
    第五八頁、第六三頁）、臺中市警察局車輛尋獲證明單（見同上偵卷第六二頁）
    、行動電話贓物認領保管單（見同上偵卷第四五頁）等件附卷可稽。至被告壬○○雖以前開情詞置辯，惟查，被告壬○○於九十二年五月二十二日在本院初次訊
    問供稱：伊有以自己之針筒幫被害人卯○○注射肌肉鬆弛劑等語（見本院卷卷一
    第一二九頁），於九十二年七月三十一日本院訊問時亦稱：伊是有替卯○○打了
    一針，但伊不可能給他打了四十幾針等語（見本院卷卷一第二二二頁），核與被
    告丑○○在本院訊問時供述情節相符（見本院卷卷一第一三一頁、第二五五頁）
    ，是被告壬○○前開所辯，委不足採。
  (二)被告己○○雖否認涉有前開強盜犯行，然查，被告己○○有參與本件強盜犯行，
    業據被告丑○○在偵查中、本院審理時供述甚詳（見九十一年度偵字第二三三０
    五號卷第二０五頁背面、第二九四頁背面及本院卷卷一第二五四頁以下），核與
    被告壬○○、丙○○在偵查中供述情節相符（見同上偵卷第二五四頁背面、第一
    九八頁背面、第二八九頁），且在偵查中檢察官並有提示己○○之照片（見九十
    一年度偵字第二三三四三號卷第八頁）予渠三人指認，而該張照片可清楚辨識出
    被告己○○之容貌，且與本人並無差異，況渠等間本即互為相識，是自無因同名
    同姓而誤認之可能，故被告壬○○、丙○○嗣在本院審理時雖翻異前詞，改稱：
    己○○並未參與云云，顯係事後迴護被告己○○之詞，委不足採，自應以被告壬○○、丙○○先前之陳述較為可信，是堪認被告己○○確有參與強盜被害人卯○○。
  (三)又被告壬○○嗣持強盜而得被害人卯○○之英商渣打銀行臺北分行、中華商業銀
    行信用卡至前開銀樓盜刷購買金飾之事實，業據被告壬○○供承不諱（見本院卷
    卷一第一二九頁、卷二第一五五頁），核與被告丑○○、甲○○供述情節相符（
    見同上偵卷第二０五頁背面、第一八五頁背面，本院卷卷一第一三一頁、卷二第
    一一五頁），並經被害人卯○○指訴在卷（見同上偵卷第一九六頁、本院卷卷一
    第二一七頁）及證人即寶琳珠寶銀樓負責人蕭正信證述綦詳（見同上偵卷第一九
    三頁背面）。此外，復有寶琳珠寶銀樓監視錄影帶翻拍照片一幀及英商渣打銀行
    臺北分行函文暨簽帳單存根聯影本、中華商業銀行信用卡函文暨簽帳單存根聯各
    一紙及該二家銀行關於簽帳單格式之函文各一紙附卷可稽。至被害人卯○○所有
    之萬泰商業銀行於九十一年十月九日凌晨三時十二分在香城大飯店之刷卡紀錄，
    因該時間點係在被害人卯○○遭強盜前，該筆消費款顯非被壬○○等人所盜刷者
    ，附此敘明。又被告丙○○、己○○雖亦否認有何詐欺及行使偽造私文書之犯行
    ，惟按，共同正犯不限於事前有協議，即僅於行為當時有共同之犯意之聯絡者，
    亦屬之；又共同正犯之成立，衹須具有犯意之聯絡，行為之分擔，既不問犯罪動
    機起於何人，亦不必每一階段犯行，均經參與；再共同正犯之意思聯絡，不限於
    事前有所協議，其於行為當時，基於相互之認識，以共同犯罪之意思參與者，亦
    無礙於共同正犯之成立；意思之聯絡並不限於事前有所謀議，即僅於行為當時有
    共同犯意之聯絡者，亦屬之，且其表示之方法，亦不以明示通謀為必要，即相互
    間有默示之合致，亦無不可（最高法院三十年上字第八七０號判例、三十四年上
    字第八六二號、七十三年臺上字第一八八六號、七十三年臺上字第二三六四號判
    例意旨可資參照），查被害人卯○○所有之前揭信用卡雖非被告丙○○、己○○
    親自持往上開銀樓盜刷購買金飾，然渠等在強盜取得前開信用卡後，隨即由被告
    壬○○持往盜刷，被告丙○○、己○○對此均知之甚詳，且均留在名流賓館等待
    被告壬○○回來再分頭離去，此為被告丙○○所不爭執，並經被告甲○○供述甚
    詳（同上偵卷第一八五頁背面），揆諸前揭判例意旨，自無礙於被告丙○○、己○○關於該部分犯行共同正犯之成立。
三、綜上，本件事證明確，被告壬○○、丙○○、己○○所為如事實欄第三項之強盜
    、詐欺及行使偽造私文書之犯行堪以認定，應予依法論科。
、如事實欄第四項所述之事實：
一、訊據被告乙○○在本院審理時固不諱在如事實欄第四項所述之時、地侵入丁○○
    、丙○○則均矢口否認有為如事實欄第四項所述之強盜犯行。被告乙○○辯稱：
    伊並沒有綑綁丁○○，伊看到她，伊也很緊張，故不想讓她看到伊，就用衣服蓋
    頁）；被告壬○○、丙○○則均辯稱：並未與乙○○共同侵入丁○○住處，亦未
    強盜丁○○之財物云云（見本院卷卷二第一一四頁、第一一五頁）。
二、然查：
  (一)右揭事實，業據被害人丁○○在警詢時、偵查中及本院審理時指述被害情節甚詳
    （見九十一年度偵字第二三三０五號卷第二四六頁背面、九十二年度偵字第二五
    ０五號卷卷一第五五頁及本院卷卷一第一九二頁以下），其在本院審理時並結證
    稱：案發當天伊在屋內睡覺時，突然聽到一聲「碰」而驚醒，起來開燈後，看到
    一個人從窗戶爬進來，然後他就拿伊的皮帶綑綁伊雙手，再用毛巾摀住伊嘴巴，
    然後又用枕頭套把伊整個頭部矇住，後來就有人按電鈴進來，伊聽聲音感覺他去
    開門，有一個人在伊的客廳搜刮、另一個人在伊房間搜刮，他們有對談，但伊沒
    有聽到他們說些什麼，後來伊聽到沒有聲音後，才自己把皮帶鬆開，伊被強盜的
    物品，除了在警訊所述外（即彰化銀行臺北分行、臺北國際商業銀行之支票本各
　　一本、印章一個、手錶、金飾及旅行箱等物），另外還有現金十萬元，警詢時伊
　  所指認的相片（經查為被告乙○○），就是那天伊看到進到伊屋內的人等語（見
    本院卷卷一第一九二頁以下）。至被告乙○○辯稱僅係以衣服蓋住被害人丁○○
    之頭部云云，惟徵諸常情，被告乙○○在侵入被害人丁○○住處後，若未先行控
    制住被害人之行動，如何能在屋內恣意搜括財物遂行其強盜犯行，而不擔心被害
    人丁○○為任何反制行動甚至大聲喊叫或為報警，是其前開所辯，顯有悖於常情
    ，委不足採。此外，並有贓物認領保管單及受理刑事案件報告三聯單各一紙（見
    九十二年度偵字第二五０五號卷第二一頁、第二七頁）。是被告乙○○之前開強
    盜犯行堪以認定。
  (二)至被告壬○○、丙○○在本院審理時雖均否認有強盜被害人丁○○之犯行，惟查
    ，被告乙○○在偵查中對於本件強盜犯行係與被告壬○○、丙○○共同為之等情
    ，業已供述甚詳，並坦承犯案情節即如其自白狀所寫（見九十一年度偵字第二三
    三０五號卷第二九０頁、第二九四頁、第二七六頁以下），而關於該自白狀之記
    載係被告乙○○在其自由意志下所為，堪認應與事實相符。況按諸經驗法則，案
    發時之供述較少權衡利害得失或受他人干預，比之事後翻異之詞，自較可信，而
    被告乙○○在本院審理時雖稱：偵查中係因伊並未參與強盜卯○○案，他們都說
    伊有做，害伊被收押禁見，才會說強盜丁○○案是與他們一起做的云云，惟查，
    被告乙○○係於九十二年十二月八日上午二時許接受警方詢問關於其所涉強盜卯
    ○○一案（見九十一年度偵字第二三三０五號卷第十四頁以下），嗣於同日並經
    檢察官聲請本院羈押獲准（見本院九十一年度聲羈字第七四三號卷），然在被告
    乙○○遭本院羈押之同時，被告丙○○、壬○○均尚未到案就強盜卯○○一案接
    受訊問（查被告丙○○係於九十一年十二月九日下午就強盜卯○○一案始第一次
    接受訊問【見九十一年度他字第三五一一號卷第一一一頁以下】，而被告壬○○
    係於九十二年一月十七日上午始第一次接受訊問【見九十一年度偵字第二三三０
    五號卷第二五四頁背面以下】），何來因被告丙○○、壬○○供述被告乙○○有
    參與強盜卯○○一案而使其遭收押禁見之可言。況被告壬○○在偵查中檢察官歷
    次訊問時均否認被告乙○○有參與強盜卯○○一案（見九十二年度偵字第二三三
    ０五號卷第二五四頁背面、第二八八頁），而被告丙○○、乙○○在檢察官於九
    十二年一月二十四日同時提解到案訊問時，被告乙○○既已當場聽聞被告丙○○
    已供述其並未參與強盜卯○○一案，何以在檢察官當天之訊問及嗣後於九十二年
    一月三十日訊問時仍堅稱被告丙○○有參與強盜丁○○一案（見九十二年度偵字
    第二三三０五號卷第二九０頁、第二九四頁），再參以被告壬○○在偵查中亦供
    述亦有與強盜丁○○一案（見九十一年度偵字第二三三０五號卷第二九一頁），
    而被害人丁○○亦指述作案之歹徒不只一人等語（見九十一年度偵字第二三三０
    五號卷第二四六頁背面、九十二年度偵字第二五０五號卷第五五頁背面及本院卷
    卷一九二頁），益足認被告乙○○在偵查中之供述較可採信。從而，被告乙○○
    、丙○○、壬○○前開辯解，顯係事後避就之詞，委不足採。
三、綜上，本件事證明確，被告壬○○、丙○○、乙○○所為如事實欄第四項之強盜
    犯行堪以認定，應予依法論科。
肆、如事實欄第五項所述之事實：
一、訊據被告壬○○對於右揭事實欄第五項所述之強盜未遂、及持槍射擊告訴人戊○○成傷之事實固坦承不諱，惟矢口否認有何殺人未遂之犯行，辯稱：伊並沒有要
    殺害戊○○之意思，伊開槍之目的只是想叫戊○○放開林伯虎讓我們趕快離開云
    云。
二、然查：
  (一)右揭事實，業據被害人戊○○在警詢時、偵查中及本院九十二年度訴字第六四七
    號另案審理時指述被害情節甚詳（見九十二年度偵字第一九０一號第十九頁以下
    、本院另案卷卷一第七二頁以下及卷二第四六頁以下），其在本院另案審理時並
    結證稱：案發當日，伊下車後過了很久還在整理車上東西，林伯虎和壬○○二個
    人進來停車場時，一個已經拿槍，一個拿棉繩，伊問他們是否為這個停車場的車
    主，他們就叫伊把車鑰匙交出來，叫伊跟他走，伊問他們是否認錯人了，壬○○
    就叫林伯虎先把伊綁起來，說他有伊的照片，就是伊沒錯，林伯虎就翻起伊毛衣
    ，把伊雙手用棉繩綁住，並把伊的頭押下來。在林伯虎用繩子綁伊雙手時，他的
    手上沒有拿刀，伊就抓住他的手，壬○○見狀就開第一槍，打到伊右手，伊嚇到
    鬆開手，林伯虎就拿刀從伊左腳插下去，我腿就軟了，俯臥在地上，壬○○就拿
    槍過來抵住伊的腦袋，伊當時用手支撐身體要起來，壬○○開槍從伊左肩四十五
    度射入，沒有打到頭部，壬○○的槍是對準伊頭部，他們是有計畫性的綁架，因
    為伊抵抗，所以想要置伊於死地等語（見本院另案卷卷二第四六頁、第五十頁）
    。並經共同被告林伯虎在警詢時、偵查中及本院另案審理時供述強盜被害人戊○○之過程甚詳（見九十二年度偵字第一九０一號卷第九頁以下、第十五頁以下、
    第一０二頁以下、第一一五頁以下、本院另案卷卷一第十六頁背面以下及卷二第
    四十頁以下）。而被害人戊○○因被告壬○○之開槍射擊行為，致左前胸因槍擊
    傷併肝撕裂傷、胃穿孔、腸繫膜穿孔、小腸穿孔、左小腿撕裂傷、右前臂撕裂傷
    之傷勢，並有診斷證明書附卷足憑（見九十二年度偵字第一九０一號卷第二二頁
    、本院另案卷卷二第五十二頁）。此外，並有案發現場所遺留之黑色手提肩袋一
　  個、硬皮刀鞘一個、棉繩一條、棉質手套一雙、注射針筒二支、彈殼二顆扣案足
    資佐證（見九十二年度偵字第一九０一號卷第八九頁、七七頁至八十頁），及於
    九十二年一月八日在被告壬○○位於臺北縣蘆洲市○○街二一號四樓之一之住處
    內起獲供作案用之膠帶一捲、棉繩一條、藍波刀一支足憑（見同上偵卷第六二頁
    至六五頁），並有於九十二年一月二十三日在臺北縣中和市○○街一、三號住處
    樓梯間起獲被告壬○○託案外人吳旻泰保管之供本件犯罪所用之制式手槍一支（
    含彈匣一個）可按（見同上偵卷第一六六頁），且有現場照片三紙附卷可稽（見
    同上偵卷第八一頁、第八四頁）。又案發現場所遺留之彈殼二顆及彈頭一顆，經
    殼貳顆，均係已擊發口徑零點二二吋之制式彈殼。二、送鑑彈頭壹顆，係已擊發
    口徑零點二二吋之制式覆銅彈頭，其上具六條右旋來福線。比對結果：送鑑彈殼
    貳顆，經以比對顯微鏡比對結果，其彈底之特徵紋痕相合，認均係由同一槍枝
    所擊發。」，有該局九十二年一月三日刑鑑字第０九一０三三八一六０號槍彈鑑
    驗書一份在卷可稽（見同上偵卷第九一頁以下），且前開槍枝經送刑事警察局鑑
    定結果，認：「送鑑手槍一支（槍枝管制編號：0000000000），係西
    班牙ＬＬＡＭＡ廠口徑零點二二吋之制式半自動手槍，槍號為「463750」，槍管
    內具六條右旋來復線，機械性能良好，認具殺傷力」，亦有該局九十二年三月十
    九日刑鑑字第０九二００一七五一一號槍彈鑑定書一紙附卷可按（見本院卷卷一
    第二六九頁以下），是堪認被告壬○○確係以前開制式點二二手槍二次擊發子彈
    射擊被害人戊○○成傷。再現場遺留之注射針筒二支，其內容物成分經送刑事警
    察局鑑定之結果，均檢出有第四級管制藥品二氮平、抗組織胺類藥物及苯甲醇成
    分，該藥劑成分有靜注安定之功效，此亦有該局九十二年一月九日刑鑑字第０九
    一０三三八九八九號鑑驗通知書一紙暨二氮平成分相關說明資料在卷可查（見同
    上偵卷第一五九頁以下）。又案發現場搜證而得之吸管一支、衛生紙一紙，經送
    刑事警察局抽取ＤＮＡ鑑驗結果，被告壬○○ＤＮＡ─ＳＴＲ型別與現場所遺留
    之吸管斑跡所採取之ＤＮＡ─ＳＴＲ型別相同，共同被告林伯虎ＤＮＡ─ＳＴＲ
    型別與現場所遺留之衛生紙斑跡所採取之ＤＮＡ—ＳＴＲ型別相同，亦有該局九
    十二年一月九日刑醫字第０九一０００四一九０號鑑驗書一紙附卷可稽（見同上
    偵卷第八七頁、第八九頁、第一五七頁）。是堪認足認被告壬○○持點二二制式
    手槍強盜被害人戊○○未遂、及開槍射擊告訴人戊○○之自白與事實相符。
  (二)又按，人體之頭部、胸部均為人體要害，以裝填有子彈之槍枝朝人體頭部或左胸
    部射擊，如傷及腦部、心臟、內臟等器官，足以致人於死，此為眾所週知之事實
    ，亦當為被告壬○○所明知。查被害人戊○○因胸壁開放性傷口造成肝、胃、小
    腸之損傷等傷勢，經九十一年十二月二十二日當日急診手術後，共計住院治療達
    七十餘日始行出院，業據被害人戊○○指述在卷（見本院另案卷卷一第七二頁以
    下），足見其傷勢甚為嚴重，被告壬○○既係持槍瞄準被害人戊○○頭部並射向
    左胸部之要害部位，顯見其當時已有欲置被害人戊○○於死之程度，其行為已為
    殺人犯意之具體實施，雖其行為未造成被害人戊○○死亡之結果，究不能謂其主
    觀上無殺人之犯意，是被告壬○○辯稱並無殺人意圖云云，尚不足採。
  (三)復按，共同正犯之所以應對其他共同正犯所實施之行為負其全部責任者，以就其
    行為有犯意之聯絡者為限，若他犯所實施之行為，超越原計畫之範圍，而為其所
    難預見者，則僅應就其所知之程度，令負責任，未可概以共同正犯論（最高法院
    院五十年台上字第一０六０號判例參照）。查被告壬○○與林伯虎二人間，共謀
    強盜被害人戊○○之財物，而共同持有、攜帶上開刀、槍，意在威嚇震懾被害人
    戊○○，壓制其自由意思能力，至使不能抗拒，以便行強，此部份在被告壬○○
    、林伯虎原犯罪計畫之範圍，應屬事實。惟犯罪進行中，因被害人戊○○突然反
    制，抓住林伯虎手部，被告壬○○見事有突變，持上開手槍以林伯虎所不知情之
    子彈，射擊被害人戊○○右手臂內側一槍，林伯虎脫離戊○○之反制後，持上開
    藍波刀刺向被害人戊○○左小腿部，被告壬○○進而持槍瞄準戊○○頭部，射發
    子彈一顆自戊○○左肩射入，卡於右腹部腸繫膜。此突發過程，無證據顯示屬於
    原犯罪計劃之一部份，亦無證據足資認為被告壬○○與林伯虎間，於事故當場有
    何明示或默示之犯意聯絡，或被告壬○○與林伯虎有互為利用他方行為遂行犯罪
    。故林伯虎持刀傷害被害人戊○○及被告壬○○二次開槍射擊被害人戊○○之各
    別實施行為，已超越原犯罪計劃，參酌上開判例，此部份行為，難認屬於共同正
    犯，附此敘明。
三、綜上，本件事證明確，被告壬○○所為如事實欄第五項之傷害、殺人未遂及強盜
    未遂之犯行均堪以認定，應予依法論科。
伍、論罪科刑部分：
一、如事實欄第二項所述之事實：
  　按刑法第三百二十一條第一項第三款所謂之兇器，其種類並無限制，凡依一般社
    會觀念足以對人之生命、身體、安全構成威脅，具有危險性之器械均屬之，查球
    棒質地堅硬，客觀上足以用為實施強暴、脅迫或抵抗行為，而於人之生命、身體
    之安全，易生危險之器械，自為兇器之一種；又被告壬○○與辛○○、「小龍」
    、「小虎」共同強盜，自屬刑法第三百二十一條第一項第四款所稱之結夥三人以
    上。核被告壬○○所為，係犯刑法第三百三十條第一項之結夥三人以上攜帶兇器
    加重強盜罪及第三百二十八條第五項之預備強盜罪。被告壬○○與辛○○、小龍
    、小虎三人間就事實欄第二項(一)部分，及與辛○○、楊明宗二人就事實欄第二項
    (二)、(三)部分具有犯意聯絡、行為分擔，均為共同正犯。又被告壬○○等人利用不
    知情之真實姓名年籍不詳之成年女子打電話邀約庚○○外出而為犯罪行為，屬間
    接正犯。
二、如事實欄第三項所述之事實：
　　查被告壬○○、丙○○、己○○等人共同強盜被害人卯○○，自屬刑法第三百二
　  十一條第一項第四款所稱之結夥三人以上。又按，持信用卡交易，基本上於發卡
    銀行不依契約給付持卡人所消費之帳款予特約商店時，持卡人對於特約商店仍直
　　接負有給付價金義務，從而持信用卡交易與通常之買賣，並無差異，僅在價金給
　  付上由發卡銀行代為付帳，而發卡銀行給付特約商店價金時，則事後之權利關係
    發生變動，亦即由持卡人對於發卡銀行負擔給付價金債務而已，是持卡人與特約
    商店間之交易，乃係以信任關係為基礎的繼續性信用販賣契約，倘持卡人並無支
    付價金之意思與能力，向特約商店提示信用卡消費，係屬對特約商店及其店員施
    行詐欺。次按，簽帳單係以文字為一定之意思表示，持信用卡刷卡消費時，在簽
    帳單上簽署姓名，除表示已收受特約商店所交付之交易標的物或消費標的，並同
    意依據信用卡使用約定，依照簽帳單金額付款予發卡銀行之意，自屬私文書之一
　  種。又偽造署押為偽造私文書之部分行為，偽造私文書而後行使，偽造之低度行
    為應為行使之高度行為所吸收，僅論以行使偽造私文書罪。核被告壬○○、丙○○、己○○所為，均係犯刑法第三百三十條第一項之結夥三人以上加重強盜罪、
　  同法第二百十六條第二百十條之行使偽造私文書及同法第三百三十九條第一項之
    詐欺取財罪。又被告壬○○、丙○○、己○○與丑○○間，就前開所犯加重強盜
    、行使偽造私文書及詐欺犯行，有犯意聯絡及行為分擔，均為共同正犯。
三、如事實欄第四項所述之事實：
　　查被告壬○○、乙○○、丙○○在凌晨時侵入被害人丁○○臺北市○○○路○段
　  一二七號九樓住處強盜，自屬刑法第三百二十一條第一項第一款所謂「於夜間侵
    入住宅」。又按，刑法第三百二十一條第一項第二款所謂「其他安全設備」，係
    指除門扇牆垣以外，依通常觀念足認為防盜之一切設備而言。查本件被告乙○○
　　係自被害人丁○○住處之陽台窗戶爬入屋內遂行強盜犯行，該窗戶本具有隔絕防
　  閑作用，其踰越行為自符合該款所稱「安全設備」。再查，被告壬○○、乙○○
    、丙○○共同強盜被害人丁○○，自屬刑法第三百二十一條第一項第四款所稱之
　　結夥三人以上。核被告壬○○、乙○○、丙○○所為，係犯刑法第三百三十條第
　  一項之結夥三人以上踰越安全設備於夜間侵入住宅加重強盜罪。被告壬○○、乙○○、丙○○所為如事實欄第四項所示之犯行，核係犯刑法第三百三十條第一項
    之結夥三人以上踰越門扇於夜間侵入住宅之加重竊盜罪。被告壬○○、乙○○、
    丙○○間，就前開強盜犯行，有犯意聯絡及行為分擔，均為共同正犯。
四、如事實欄第五項所述之事實：
    查藍波刀及制式點二二手槍，在客觀上均足以傷害人之生命、身體，自均屬刑法
    第三百二十一條第一項第三款兇器之一種。核被告壬○○所為，係犯刑法第二百
    七十一條第二項、第一項之殺人未遂罪、第二百七十七條第一項之傷害罪、第三
    百三十條第二項、第一項之攜帶兇器加重強盜未遂罪。被告壬○○所犯加重強盜
　　罪未遂罪，與林伯虎間有犯意聯絡、行為分擔，應論以共同正犯。又被告壬○○
　  先後二次開槍射擊被害人戊○○之右手臂、左前胸，雖均係為遂行其強盜之目的
    ，然犯意有別，公訴人漏未論及刑法第二百七十七條第一項之規定，容有未洽，
    應予補充，附此敘明。
五、綜上：
　(一)被告壬○○所為如事實欄第二項至第五項之多次先後多次加重強盜犯行，時間緊
　  接，方法相同，所犯係構成要件相同之罪名，雖有加重強盜既遂（如事實欄第二
    項(一)、第三項、第四項）、加重強盜未遂（如事實欄第五項）及預備強盜（如事
    實欄第二項(二)、(三)）之分，仍應成立連續犯，應論以加重強盜既遂一罪。再被告
    壬○○所為事實欄第三項之先後二次行使偽造私文書及詐欺取財犯行，亦均時間
    緊接，方法相同，所犯均係構成要件相同之罪名，顯係基於概括犯意反覆為之，
    應各依連續犯之規定論以一罪。又被告壬○○所為連續加重強盜犯行與前開連續
    行使偽造私文書、連續詐欺取財犯行及傷害、殺人未遂犯行間，分別具有原因結
    果、方法目的之牽連關係，為牽連犯，應從一較重之刑法第二百七十一條第二項
    、第一項之殺人未遂罪處斷。再檢察官雖僅對被告壬○○如事實欄第三項、第四
    項之加重強盜犯行提起公訴，然檢察官就犯罪事實之一部起訴者，其效力及於全
    部，法院自應就屬於連續犯、牽連犯裁判上一罪之其餘部分（臺灣臺北地方法院
    檢察署檢察官移送併辦之九十一年度偵字第五０二一號【即如事實欄第二項所述
    之事實】、臺灣板橋地方法院檢察署檢察官移送併辦之九十二年度偵字第一九０
    一號【即如事實欄第五項所述之事實】），一併加以裁判。至臺灣板橋地方法院
　　檢察署九十二年度偵字第三八七七號移送併辦被告壬○○強盜部分，經查與本案
　  事實欄第三項所述之事實，係屬同一事實，本院自得併予審理，併此敘明。
　(二)被告丙○○所為如事實欄第三項、第四項所示之二次加重強盜犯行，及如事實欄
  　第三項之先後二次行使偽造私文書及詐欺取財犯行，均各時間緊接，方法相同，
    所犯均係構成要件相同之罪名，顯係各基於概括犯意反覆為之，應各依連續犯之
    規定論以一罪，並各加重其刑。又被告丙○○所犯上開連續加重強盜罪、連續行
    使偽造私文書罪及連續詐欺取財罪間，具有原因結果之牽連關係，為牽連犯，應
    從一重論以結夥三人以上踰越安全設備於夜間侵入住宅加重強盜罪處斷。
  (三)被告己○○所為如事實欄第三項之先後二次行使偽造私文書及詐欺取財犯行，均
    各時間緊接，方法相同，所犯均係構成要件相同之罪名，顯係各基於概括犯意反
    覆為之，應各依連續犯之規定論以一罪，並各加重其刑。又被告己○○所犯上開
    加重強盜罪、連續行使偽造私文書罪及連續詐欺取財罪間，具有原因結果之牽連
    關係，為牽連犯，應從一重論以結夥三人以上加重強盜罪處斷。
  (四)被告乙○○所為如事實欄第四項之犯行，則係犯結夥三人以上踰越安全設備於夜
    間侵入住宅加重強盜罪。
六、又查，被告壬○○前曾於八十六年間，因違反麻醉藥品管理條例案件，經臺灣高
    等法院處有期徒刑四月，如易科罰金以三百元折算一日確定，於八十七年二月十
    九日易科罰金執行完畢；被告乙○○前曾於九十年間，因竊盜案件，經本院判處
　　有期徒刑四月，如易科罰金以三百元折算一日確定，於九十一年五月十五日易科
　  罰金執行完畢；被告丙○○前曾於八十六年間，因竊盜案件，經本院判處有期徒
    刑六月，緩刑三年，緩刑期內交付保護管束確定，嗣因緩刑期內再犯罪，經撤銷
　　緩刑，於八十九年一月二十三日執行完畢；又於八十七年間，因詐欺案件，經臺
　  灣士林地方法院判處有期徒刑五月確定，又於同年間因違反毒品危害防制條例案
    件，臺灣高等法院判處有期徒刑七月，復於同年間因竊盜案件，經本院判處有期
　　徒刑二年六月，上開三罪經定執行刑三年二月，於八十九年十一月十六日假釋出
　  監，於九十一年六月二日假釋期滿執行完畢；此有各該被告之臺灣高等法院被告
    全國前案紀錄表各一份在卷可憑，渠等均係於有期徒刑執行完畢後，五年以內分
    別再犯如事實欄第二項至第五項所示有期徒刑以上之罪，均為累犯，除被告壬○○所犯殺人未遂罪之法定本刑為死刑、無期徒刑部分依法不得加重，僅就有期徒
    刑部分加重其刑外，爰就被告乙○○、丙○○部分均分別依法加重及遞予加重其
    刑。至被告壬○○所為殺害戊○○之行為，其雖已著手於殺人行為之實行而不遂
    ，為未遂犯，惟因被告壬○○僅為圖謀被害人戊○○之財物，竟利慾矇心，視人
    之生命為無物，任意開槍射擊人之身體要害部位，所為已足對人民生命財產安全
    形成極大之威脅，且被告前已有多次加重強盜犯行，自不宜依刑法第二十六條前
    段之規定減輕其刑。
七、爰審酌被告壬○○、丙○○、己○○、乙○○均正值青壯，本可期其從事正當職
    業奮發向上，利己利人，詎渠等均已有多項前科，猶不知悛悔，結夥三人以上共
    同強盜，被告壬○○、丙○○、乙○○甚至趁夜間一般人入睡休息疏於防範之際
    ，侵入被害人住處，綑綁被害人並洗劫財物，使被害人財物損失不貲，更有甚者
    ，被告壬○○攜帶槍枝為強盜行為，僅為圖謀被害人之財物，即視人之生命為無
    物，任意開槍射擊人之身體要害部位，渠等所為已足對被害人之身心、財產安全
    構成極大威脅，並對社會共同生活秩序構成既深且鉅之危害，情節重大、惡性匪
    淺，且渠等犯罪後未能坦承全部犯行，飾詞圖卸刑責，態度難認良好，暨斟酌渠
    等之犯罪動機、目的、手段等一情狀，分別量處如主文所示之刑，以示懲儆。
陸、沒收部分：
一、如事實欄第二項部分：
    扣案之西瓜刀一把、望遠鏡一具均係被告壬○○所有，供犯預備強盜所用之物，
    業經被告壬○○陳明在卷（見北院另案卷第一七七頁），爰依刑法第三十八條第
    一項第二款沒收之。又被告壬○○在事實欄第二項(一)部分，用以強盜被害人庚○○之球棒三支，係被告壬○○所有，供犯本件強盜罪所用之物，亦據被告壬○○
    供承在卷（見北院另案卷第一九九頁），雖未扣案，然尚無證據證明業已滅失，
    亦應依刑法第三十八條第一項第二款予以宣告沒收之。
二、如事實欄第三項部分：
　　被告壬○○、丙○○、己○○等人用以綑綁被害人卯○○之膠帶一捲，係被告己○○所購買，另用以替被害人卯○○注射不知名藥物所用之針筒一支，係被告壬○○所有，業據被告壬○○、丙○○分別供承在卷（見本院卷卷一第一二九頁、
    九十一年度偵字第二三三０五號卷第一八０頁），上開物品均係供本件強盜犯罪
    所用之物，雖未扣案，然尚無證據證明業已滅失，爰依刑法第三十八條第一項第
    二款予以宣告沒收之；至摀住被害人卯○○所用之毛巾，因無證據證明係屬本件
    共同被告之任何一人所有，且非屬違禁物，自毋庸宣告沒收。又被告壬○○冒用
    卯○○名義，於簽帳單上偽造卯○○之署押，該簽帳單為一式三聯，各聯分為如
　　附表所示之人持有，而鋐鑫珠寶銀樓、寶琳珠寶銀樓在壬○○刷卡購物偽簽卯○○署押後，已將其中刷卡人存根聯一張交付壬○○收執，屬壬○○所有（含其上
    偽造之卯○○署押一枚），且係壬○○因行使偽造私文書及詐欺取財所得之物，
    惟據壬○○在本院審理時供稱該紙簽帳單業已丟棄滅失（見本院卷卷二第一五五
    頁），故自毋庸宣告沒收；至於如附表所示其餘各聯簽帳單上偽造之「卯○○」
    署押各一枚共計四枚，應依刑法第二百十九條併予宣告沒收。
三、如事實欄第四項部分：
    被告壬○○、丙○○、乙○○供本件強盜犯罪所用之皮帶、毛巾、枕頭套等物，
    均係被害人丁○○所有，且非屬違禁物，自毋庸宣告沒收。
四、如事實欄第五項部分：
　　案發現場所遺留之棉繩一條，係共犯林伯虎所有，供綑綁被害人戊○○而為強盜
　  行為所用之物；另注射針筒二支，係被告壬○○所有，預備供注射被害人戊○○
    使其昏迷而為強盜行為所用之物，業據被告壬○○及共犯林伯虎分別供承在卷（
    見九十二年度偵字第一九０一號卷第六頁、第七頁背面，本院另案卷第四十頁）
    ，爰依刑法第三十八條第一項第二款規定宣告沒收之。至案發現場所遺留之黑色
    手提肩袋一個、硬皮刀鞘一個，分別係裝放前開棉繩等物及藍波刀所用，另棉質
    手套一雙亦無證據證明係供本件犯罪所用，既均尚難認與本件強盜犯罪有何關涉
    ，且非屬違禁物，自毋庸宣告沒收。又扣案之藍波刀一支、棉繩一條、膠帶一捲
　　，均係共犯林伯虎所有之物，供本件犯罪所用之物，業據其供承在卷（見九十二
　  年度上訴字第二七三六號卷第四十四頁），亦應依刑法第三十八條第一項第二款
    宣告沒收。另被告壬○○犯本件犯行時所持有之點二二制式手槍一支（含彈匣一
    個，槍枝管制編號：0000000000），係違禁物，且業於九十二年一月
    二十三日在另案查扣，應依刑法第三十八條第一項第一款宣告沒收；至被告壬○○案發當時所擊發之子彈二顆，在案發現場所遺留之彈頭、彈殼已失子彈效用，
    非屬違禁物，自無庸予以宣告沒收。
柒、公訴意旨另以：被告乙○○亦有共同參與如事實欄第三項所述之事實，因認被告
    乙○○亦涉有刑法第三百三十條第一項之結夥三人以上加重強盜罪嫌、第三百三
    十九條第一項之詐欺取財罪嫌、第二百十六條第二百十條行使偽造私文書罪嫌。
一、按犯罪事實應依證據認定之，無證據不得認定犯罪事實；又不能證明被告犯罪者
    ，應諭知無罪之判決，刑事訴訟法第一百五十四條第二項、第三百零一條第一項
    分別定有明文。次按，認定不利於被告之事實，須依積極證據，茍積極之證據本
    身存有瑕疵而不足為不利於被告事實之認定，即應為有利於被告之認定，更不必
    有何有利之證據，而此用以證明犯罪事實之證據，猶須於通常一般人均不至於有
    所懷疑，堪予確信其已臻真實者，始得據以為有罪之認定，倘其證明尚未達到此
    一程度，而有合理性之懷疑存在，致使無從為有罪之確信時，即應為無罪之判決
    ，此有最高法院八十二年度臺上字第一六三號判決、七十六年度臺上字第四九八
    六號、三十年度上字第八一六號等判例意旨可資參照，而依法治國家之刑事訴訟
    原則，檢察官除提起公訴外，尚須維持公訴，負有說服責任，其舉證責任之目的
    ，係在充分證明被告確有如公訴所指之犯罪事實，從而其舉證責任應存在於刑事
    訴訟程序之全程，且於舉證不足以使法院產生有罪之確信時，為終局的舉證責任
    未盡，是故，於公訴程序，用以證明犯罪事實之證據之蒐集、提出、及說服之責
    任，在於檢察官，刑事訴訟法第一百六十一條第一項規定檢察官就被告犯罪事實
    ，應負舉證責任，並指出證明之方法，即明示其旨，至於修正前刑事訴訟法第一
    百六十三條第一項及修正後刑事訴訟法第一百六十三條第二項關於法院調查證據
    之規定，乃指法院應於訴訟當事人舉證之範圍內，依職權或聲請，循刑事訴訟法
    第一百六十四條以下關於證據調查之程序及方法而為調查，以將檢察官及其他當
    事人之舉證轉換為法院之證據認知，究明證據之證據能力與證明力，非謂法院得
    逾越公正第三者地位，代檢察官蒐集證據，否則不啻破壞訴訟三方關係，衍生由
    法院證明被告犯罪，或檢察官與法院協同證明被告犯罪等嚴重悖反法治國家原則
    之結果，影響人民對於法院中立客觀之信賴，最高法院八十七年臺非字第一號判
    決謂：「按法院固應依職權調查證據，但並無蒐集證據之義務。刑事訴訟法第三
    百七十九條第十款規定應於審判期日調查之證據而未予調查之違法，解釋上應不
    包括蒐集證據在內，其調查之範圍，以審判中案內所存在之一切證據為限，案內
    所不存在之證據，即不能責令法院為發現真實，應依職權從各方面詳加蒐集、調
    查。」，洵屬的論，可供參考。
二、公訴人認被告乙○○涉有前開罪嫌，無非係以：被告乙○○如何分工強盜被害人
    卯○○之事實，業據被告壬○○於偵查中、被告丙○○於警詢時暨偵查中坦承不
    諱，而同案被告甲○○在警詢及偵查中供承：伊到賓館房間時，．．．乙○○坐
    在床上看那幾張信用卡，．．．伊在地下室等他們，是壬○○、乙○○、丑○○
    一起下樓，但只有壬○○、丑○○上車，乙○○不知要去那裏，．．．伊載他們
    回來，把車還壬○○，由他自己開，伊有看見乙○○、丑○○、己○○上車，丙○○站在車窗外跟他們講話等語，核與被告丙○○在警詢時暨偵查中供述之情形
    相符，足見被告乙○○確有參與上開犯行，為其論據。訊據被告乙○○在警詢時
    、偵查中迄至本院審理時均堅詞否認涉有前開強盜犯行，辯稱：伊並未強盜卯○○，亦未去過案發現場等語。
三、經查：
  (一)被告壬○○在警詢時、偵查中及本院審理時均供稱被告乙○○並未參與本件強盜
    被害人卯○○一案（見九十一年度偵字第二三三０五號第二五四頁背面、第二八
    八頁，九十二年度偵字第五０二一號卷二第十頁，九十二年度偵字第三八七七號
    第八頁背面、本院卷卷一第一二九頁），核與被告丑○○、丙○○在偵查中及本
    院審理時供述情節相符（見九十一年度偵字第二三三０五號卷第一七二頁、第二
    ０六頁、第二九四頁、第二八八頁以下，本院卷卷一第一三一頁、第一三二頁）
    。至被告丙○○在警詢時及九十二年一月二十四日以前之檢察官偵訊中，及被告
    丑○○在警詢時及九十一年十二月十三日以前之檢察官偵訊中，雖均供述被告乙○○亦有參與本件強盜被害人卯○○犯行，惟由渠等之供述情節，顯係將被告壬○○參與部分佯稱係被告乙○○所犯，堪認係為迴護被告壬○○而為上開供述，
    是自應以渠等嗣後在偵查中及本院審理時之供述較可採信。
  (二)又同案被告甲○○在警詢時先係供稱：伊當天進入賓館房間後，見到阿堯（即壬○○）在弄身
    間內還有阿強及丙○○、乙○○與丑○○等人坐在床上看信用卡，之後便叫伊先
    下樓等他們云云（九十一年偵字第二三三四三號卷第五頁），在偵查中則稱：伊
    到賓館後，丑○○坐在沙發上，在翻公事包，拿一些紙在看，阿堯在檯燈下換證
    件，丙○○坐在沙發上，乙○○坐在床上看那幾張信用卡，己○○躺在床上云云
    （見九十一年度偵字第二三三０五號卷第一八六頁反面），嗣在本院九十二年十
    一月十二日準備程序時則供稱：伊因之前向壬○○借車，他於當天下午二、三點
    打電話叫伊把車子開到名流賓館去還他，伊先去乙○○家拿壬○○的皮鞋，就載
    乙○○一起過去，乙○○先上去，伊去停車，伊一進去賓館房間有看到壬○○、
    己○○、丑○○、丙○○，他們各自的位置是己○○躺在床上，壬○○坐在旁邊
    、丙○○和丑○○是坐在沙發那邊，乙○○在廁所云云（見本院卷卷二第二九頁
    ），然於本院九十三年二月三日審理期日又改稱：伊有載乙○○到賓館之停車場
    ，但乙○○下車後伊不知道他到那裡去了，伊忘記為什麼要載乙○○，我們並沒
    有約好要去找壬○○云云（見本院卷卷二第一八六頁以下），而於本院九十三年
    九月六日審理期日又結證稱：伊當日係與乙○○一起去的，到賓館時，伊車子是
    停在地下停車場，乙○○沒有上去，他去買東西，只有伊上去，伊不知道他去買
　　什麼東西，後來他就沒有回來過了，伊在房間沒有看到乙○○云云（本院卷卷三
 　 第一九五頁以下）。參互以觀，同案被告甲○○前開供述不一，互有歧異，已難
    遽予採信；且按諸常情，同案被告甲○○若係搭載被告乙○○共同前往賓館，並
    停車在賓館之地下停車場，則縱認被告乙○○確有先行進入賓館房間內，其與甲○○進入之時間應相去不遠，而同案被告甲○○進入房間內時既有看到被告丑○○，顯見應係在被告壬○○等人為強盜行為之後，則在同案被告甲○○停車之短
    暫時間內，被告乙○○是否能與被告壬○○等人共同遂行本件強盜犯行，亦顯非
    無疑。從而，自難僅憑同案被告甲○○在警詢時及偵查中有瑕疵之供述即遽認被
    告乙○○涉有本件強盜犯行。
四、綜上，公訴人所舉事證，尚有合理性之懷疑存在，未達證明被告乙○○涉有前開
    加重強盜被害人卯○○之犯行，此外，復查無其他積極證據，足資證明被告乙○○涉有該部分犯行，揆諸前開法條規定及說明，核屬不能證明被告乙○○該部分
    之犯罪，原應為無罪之諭知，惟因公訴人認此部分罪嫌與前開經論罪科刑之強盜
    被害人丁○○之犯行間，具有連續犯之裁判上一罪關係，爰不另為無罪之諭知，
    附此敘明。
捌、又臺灣板橋地方法院檢察署檢察官於九十二年十二月二十四日本院準備程序期日
    ，就該署九十二年度偵字第一九０一號移送併辦部分，雖當庭提出補充理由書主
    張：被告壬○○持有具殺傷力之點二二制式手槍及子彈強盜戊○○之犯行，尚涉
    有槍砲彈藥刀械管制條例第七條第四項持有制式手槍罪嫌、同條例十二條第四項
    持有子彈罪嫌，且與前開所犯加重強盜罪、殺人未遂罪間，具有方法結果之牽連
    關係等語。然查，訊據被告壬○○在偵查中供承：伊一年前在萬里購入前開口徑
    ０‧二二吋制式槍枝及子彈時，並未準備持之強盜，強盜戊○○之事係後來始計
　　畫等情（見九十二年度偵字第三０二二號偵卷第一０六頁），再者，被告壬○○
　  於取得上開槍彈後，即將之藏放於住處，直至嗣後起意持之強盜始取出使用等情
    ，已如前述，被告壬○○於取得槍、彈之初，既未有持以強盜之犯意，而係經過
    約一年之時間，始另行起意持上開槍彈強盜，且其前後之持有態樣亦不相同，顯
    見被告壬○○持有槍彈強盜前之未經許可持有槍彈行為，與後來之未經許可持有
    槍彈而強盜之行為，係二個不同之持有行為，即應予以分別評價，故被告壬○○
    本件取得上開槍彈後將之藏放於住處之未經許可持有槍彈行為，與之後其所為之
    另案持槍強盜行為間，並無任何方法結果之牽連關係，自非屬裁判上一罪之關係
    ，且被告壬○○持有前開槍彈之事實，亦經同署檢察官以九十二年度偵字第三０
    二二號提起公訴，並經本院於九十三年一月十四日以九十二年訴字第二三七四號
    刑事判決判處罪刑在案，此有起訴書及刑事判決書各一份在卷可稽。是蒞庭檢察
    官所認容有誤會，附此敘明。
據上論斷，應依刑事訴訟法第二百九十九條第一項前段，刑法第二十八條、第五十六
條、第二百七十一條第二項、第一項、第三百三十條第一項、第二百十六條、第二百
十條、第三百三十九條第一項、第五十五條、第四十七條、第三十八條第一項第一款
、第二款、第二百十九條，罰金罰鍰提高標準條例第一條前段，判決如主文。
本案經檢察官子○○到庭執行職務。
中　　　華　　　民　　　國　　九十三　　年　　 十一 　　月　　二十三　　日
　　                      　        臺灣板橋地方法院刑事第十一庭
    　　                    　          審判長法  官  潘翠雪
                                              法　官  楊明佳
　　　　　　　　　　　　　　　　　　　　　　　法　官　王士珮
右正本證明與原本無異
如不服本判決應於送達後十日內向本院提出上訴狀。
　　　　　　                                  書記官  程欣怡
中　　　華　　　民　　　國　　九十三　　年　　 十一 　　月　　二十三　　日
附表：
┌──────┬────────────────────────┐
│刷 卡 商 店 │本 件 一 式 三 聯 簽 帳 單 各 存 根 聯 持 有 人 │
├──────┼────────────────────────┤
│鋐鑫珠寶銀樓│壬○○、鋐鑫珠寶銀樓、中國信託商業銀行          │
├──────┼────────────────────────┤
│寶琳珠寶銀樓│壬○○、寶琳珠寶銀樓、財團法人聯合信用卡處理中心│
└──────┴────────────────────────┘
附錄本案論罪科刑法條全文：
中華民國刑法第二百七十一條
殺人者，處死刑、無期徒刑或十年以上有期徒刑。
前項之未遂犯罰之。
預備犯第一項之罪者，處二年以下有期徒刑。
中華民國刑法第三百三十條
犯強盜罪而有第三百二十一條第一項各款情形之一者，處七年以上有期徒刑。
前項之未遂犯罰之。
中華民國刑法第二百十條
偽造、變造私文書，足以生損害於公眾或他人者，處五年以下有期徒刑。
中華民國刑法第二百十六條
行使第二百十條至第二百十五條之文書者，依偽造、變造文書或登載不實事項或使登
載不實事項之規定處斷。
中華民國刑法第三百三十九條
意圖為自己或第三人不法之所有，以詐術使人將本人或第三人之物交付者，處五年以
下有期徒刑、拘役或科或併科一千元以下罰金。
以前項方法得財產上不法之利益或使第三人得之者亦同。
前二項之未遂犯罰之。
